【裁判字號】    99,訴,1020
【裁判日期】    990930
【裁判案由】    違反毒品危害防制條例
【裁判全文】
臺灣彰化地方法院刑事判決              99年度訴字第1020號
公  訴  人  臺灣彰化地方法院檢察署檢察官
被      告  甲○○原名胡益達.
上列被告因違反毒品危害防制條例案件，經檢察官提起公訴（99
年度毒偵字第1228號），本院裁定依簡式審判程序審理，判決如
下：
    主  文
甲○○施用第一級毒品，累犯，處有期徒刑拾月。
    犯罪事實
一、甲○○曾因施用毒品案件，經本院以97年度訴字第1427判決
    判處有期徒刑6 月確定（第一案）。又因施用毒品案件，經
    本院以97年度訴字第2482號判決判處有期徒刑8 月確定（第
    二案）。再因施用毒品案件，經本院以97年度訴字第3343號
    判決判處有期徒刑9 月確定（第三案）。嗣第二、三案經裁
    定定應執行刑為有期徒刑1 年3 月，並與第一案接續執行，
    於民國99年3 月24日縮短刑期假釋出監，99年5 月16日縮刑
    期滿未經撤銷假釋而視為執行完畢。其前於96年間，因施用
    毒品案件，經本院裁定送觀察、勒戒後，認無繼續施用毒品
    之傾向，於96年8 月17日執行完畢釋放，並由臺灣彰化地方
    法院檢察署檢察官以96年度毒偵字第3032號為不起訴處分確
    定。詎其仍不悔改，未能戒除毒癮，於前揭觀察、勒戒處分
    執行完畢釋放後5 年內，基於施用第一級毒品海洛因之犯意
    ，於99年7 月3 日，在其位於彰化縣和美鎮○○里○○路○
    段453 巷7 號住處內，以將海洛因加水混合後再以針筒注射
    之方式，非法施用第一級毒品海洛因1 次（針筒業已丟棄）
    。嗣於99年7 月4 日上午6 時40分許，經警持本院核發之搜
    索票搜索上址，扣得其所有惟非供上開施用第一級毒品海洛
    因所用之注射針筒1 支，於同日上午8 時許，經其同意採尿
    送驗，結果其尿液呈可待因及嗎啡陽性反應，始悉上情。
二、案經彰化縣警察局和美分局報告臺灣彰化地方法院檢察署檢
    察官偵查起訴。
    理  由
一、按除被告所犯為死刑、無期徒刑、最輕本刑為3 年以上有期
    徒刑之罪或高等法院管轄第一審案件者外，於刑事訴訟法第
    273 條第1 項程序進行中，被告先就被訴事實為有罪之陳述
    時，審判長得告知被告簡式審判程序之旨，並聽取當事人、
    代理人、辯護人及輔佐人之意見後，裁定進行簡式審判程序
    ；除簡式審判程序、簡易程序及第376 條第1 款、第2 款所
    列之罪之案件外，第一審應行合議審判，刑事訴訟法第273
    條之1 第1 項、第284 條之1 分別定有明文。本件被告甲○
    ○所犯係死刑、無期徒刑、最輕本刑為3 年以上有期徒刑或
    高等法院管轄第一審案件以外之罪，並於本院行準備程序時
    就被訴事實為有罪之陳述，本院合議庭依前揭規定，經評議
    結果，裁定改由受命法官獨任行簡式審判程序，先予敘明。
二、上開犯罪事實，業據被告甲○○於本院審理時坦承不諱（見
    本院99年9 月23日審判筆錄第3 頁），且被告於99年7 月4
    日上午8 時許，為警採集之尿液，經送詮昕科技股份有限公
    司檢驗結果，確呈可待因及嗎啡陽性反應，此有彰化縣警察
    局和美分局委託檢驗尿液代號與真實姓名對照認證單及詮昕
    科技股份有限公司出具之濫用藥物尿液檢驗報告各1 份附卷
    可稽（見偵查卷宗第21頁、第33頁），被告自白核與事實相
    符。本件事證明確，被告施用第一級毒品海洛因之犯行，堪
    以採信。
三、又按犯毒品危害防制條例第10條施用第1 、2 級毒品之罪者
    ，檢察官應先聲請法院裁定將被告令送勒戒處所觀察、勒戒
    ，經觀察、勒戒後，認無繼續施用毒品傾向者，應即釋放，
    並為不起訴之處分或不付審理之裁定；認有繼續施用毒品傾
    向者，應由檢察官聲請法院裁定令入戒治處所施以強制戒治
    ，且經觀察、勒戒或強制戒治執行完畢釋放後，5 年內再犯
    第10條之罪，檢察官應依一般刑事訴訟程序予以起訴論罪科
    刑，此觀諸毒品危害防制條例第20條第1 項、第2 項、第23
    條第2 項前段規定自明。經查，被告前於96年間，因施用毒
    品案件，經本院裁定送觀察、勒戒後，認無繼續施用毒品之
    傾向，於96年8 月17日執行完畢釋放，並由臺灣彰化地方法
    院檢察署檢察官以96年度毒偵字第3032號為不起訴處分確定
    ，有臺灣高等法院被告前案紀錄表存卷可參，其於前開觀察
    、勒戒執行完畢釋放後5 年內，再犯本件毒品危害防制條例
    第10條之罪，事證明確，被告犯行，洵堪認定，應依法論科
    。
四、再按海洛因為毒品危害防制條例第2 條第2 項第1 款所規定
    之第一級毒品，被告施用海洛因之行為，核係犯毒品危害防
    制條例第10條第1 項施用第一級毒品罪。被告為供施用而持
    有該毒品之低度行為，應為施用之高度行為所吸收，不另論
    罪。第查，被告曾因施用毒品案件，經本院以97年度訴字第
    1427判決判處有期徒刑6 月確定（第一案）。又因施用毒品
    案件，經本院以97年度訴字第2482號判決判處有期徒刑8 月
    確定（第二案）。再因施用毒品案件，經本院以97年度訴字
    第3343號判決判處有期徒刑9 月確定（第三案）。嗣第二、
    三案經裁定定應執行刑為有期徒刑1 年3 月，並與第一案接
    續執行，於99年3 月24日縮短刑期假釋出監，99年5 月16日
    縮刑期滿未經撤銷假釋而視為執行完畢之事實，有臺灣高等
    法院被告前案紀錄表1 份在卷可考，其於受有期徒刑執行完
    畢後，5 年內故意再犯本件有期徒刑以上之罪，為累犯，應
    依刑法第47條第1 項之規定加重其刑。爰審酌被告曾因施用
    毒品經送觀察、勒戒，仍未知警惕，再犯本案之罪，足見其
    雖經觀察、勒戒治療程序，仍未徹底戒除惡習遠離毒害，顯
    未能善體國家設置觀察、勒戒機構，協助毒品施用者戒除毒
    害之良法美意，復曾因施用毒品經本院分別判處有期徒刑6
    月、8 月、9 月，惟念及施用毒品本質上係戕害自身健康之
    行為，尚未嚴重破壞社會秩序或侵害他人權益，暨其犯罪之
    動機、目的、所生危害及犯罪後坦承犯行，犯後態度良好等
    一切情狀，認蒞庭檢察官具體求刑有期徒刑10月，應屬適當
    ，爰量處如主文所示之刑，以示懲儆。至扣案之注射針筒1
    支，據被告陳稱係其所有但係供先前施用毒品所用之物，本
    院復查無證據證明該針筒1 支，係被告本次施用毒品所用之
    物，是該針筒1 支，本院礙難併予宣告沒收。而本次被告持
    以施用毒品海洛因所用之注射針筒1 支，據被告陳稱業已丟
    棄，且前開注射針筒未經扣案，亦乏證據足資證明上開物品
    尚未滅失，復非屬違禁物，為免執行困難，本院自不為沒收
    之諭知，均併此敘明。
據上論斷，應依刑事訴訟法第273 條之1 第1 項、第299 條第1
項前段，毒品危害防制條例第10條第1 項，刑法第11條、第47
條第1 項，判決如主文。
本案經檢察官詹喬偉到庭執行職務。
中    華    民    國    99    年    9     月    30    日
                  刑事第八庭  法  官  游秀雯
以上正本證明與原本無異。
如不服本判決應於收受判決後10日內向本院提出上訴書狀，並應
敘述具體理由。其未敘述上訴理由者，應於上訴期間屆滿後20日
內向本院補提理由書( 均須按他造當事人之人數附繕本)「 切勿
逕送上級法院」。
中    華    民    國    99    年    9     月    30    日
                              書記官  謝志鑫
附錄論罪科刑法條：
毒品危害防制條例第10條
施用第一級毒品者，處 6 月以上 5 年以下有期徒刑。
施用第二級毒品者，處 3 年以下有期徒刑。

司法院資訊處製作；財團法人民間司法改革基金會備份。
